# 股权转让涉税

提问人：shanxihu 时间：2016-06-04 10:57:15
甲公司肯定不交所得税，但丙公司的账务处理条件不足，无法确定，如果甲、丙公司无任何关系，确定不属于同一控制。则丙按照非同一控制下企业合并处理，单户报表上长期投资成本按 1000 万元计量，合并报表时首先按照公允价值调整乙公司报表，调整后 1000万与其净资产的减额计入商誉，计税成本为 1000 万

回答人：chenyiwei
此观点基本合理，但应关注丙方为何愿意按投资成本原价接受一个亏损企业的原因，关注甲或其关联方是否在背后给了丙保证投资本金安全和取得约定收益的承诺。，丙是否实质上只是代持。